臺灣彰化地方法院民事裁定              100年度監字第100號
聲  請  人  柯素櫻
相  對  人  柯慶林
上列當事人聲請許可處分受監護人財產事件，本院裁定如下：
    主  文
准聲請人按附件之方式，處分相對人即受監護宣告之人柯慶林所
有坐落彰化縣埤頭鄉路○○段第265地號（地目建，面積：663平
方公尺，權利範圍：四分之一）、同段第267地號（地目建，面
積：812平方公尺，權利範圍：八分之一）之土地。
聲請程序費用新台幣壹仟元由相對人之財產負擔。
    理  由
一、本件聲請意旨略以：相對人前經鈞院99年度監宣字第132號
    裁定宣告為受監護宣告之人，聲請人為監護人，並指定陳明
    足為會同開具財產清冊之人，前已向鈞院陳報財產清冊，而
    坐落彰化縣埤頭鄉路○○段第265、267地號土地為相對人與
    柯進、柯彩玲所共有，共有人有意將此二筆土地合併分割，
    由共有人依據現況占有予以分配，為便於日後各自管理及利
    用，促進土地效益，擬依復建所示之方法辦理共有物合併分
    割，故聲請准予處分相對人所有坐落彰化縣埤頭鄉路○○段
    第265、267地號土地如附件所示等語。
二、按監護人對於受監護人之財產，非為受監護人之利益，不得
    使用、代為或同意處分。監護人為下列行為，非經法院許可
    ，不生效力：一、代理受監護人購置或處分不動產。民法第
    1101條第1項、第2項第1款分別定有明文。
三、經查：聲請人主張相對人已受監護宣告，其為相對人之監護
    人，陳明足為會同開具財產清冊之人，前已與會同開具財產
    清冊之人陳明足開具相對人財產清冊陳報本院一節，業據本
    院調閱99年度監宣字第132號卷宗核對屬實，聲請人之主張
    堪信為真實。相對人名下確有前揭不動產，且既經本院宣告
    為受監護宣告之人，其名下所有坐落彰化縣埤頭鄉路○○段
    第265地號（地目建，面積：663平方公尺，權利範圍：四分
    之一）、同段第267地號（地目建，面積：812平方公尺，權
    利範圍：八分之一）之土地，依應有部分換算土地面積為
    267.25平方公尺，依附件合併分割協議書所示，受監護宣告
    人所得分配土地之面積為203平方公尺，雖低於按其應有部
    分比例所得分配之土地，惟面積減少部分共有人協議應以
    100年度公告現值補償之，且相對人擬分得位置，可與相對
    人所有坐落同段275地號土地合併使用，故依上開分割協議
    內容對於受監護人並無不利，尚符合相對人利益。是聲請人
    之聲請，為有理由，應予准許，爰裁定如主文所示。
四、依非訟事件法第21條第1項、民法第1103條第1項後段，裁定
    如主文。
中    華    民    國    100   年    7     月    13   日
                  家事法庭      法  官  陳弘仁
以上正本係照原本作成
如對本裁定抗告須於裁定送達後10日內向本院提出抗告狀，並應
繳納抗告費新台幣1000元整。
中    華    民    國    100   年     7    月    13   日
                                書記官  張俞文